---
title: "범죄데이터를 이용한 분석 및 시각화"
author: "LEE YEON JAE, PARK SO DAM, OH HYUN JIN"
date: "2019년 3월 20일"
output: html_document
---

```{r setup, include=FALSE}
knitr::opts_chunk$set(echo = TRUE)
```


## 패키지 설정 및 다운로드
#####rm(list=ls())
#####install.packages("data.table")

```{r}
#install.packages("devtools")  # 한번 설치한 경우에는 다시 설치할 필요 없습니다.
#devtools::install_github("cardiomoon/Kormaps")

library(data.table)
library(webshot)
require(Kormaps)
require(tmap)
require(leaflet)
```


## 데이터 불러오기
```{r crime}
crime <- read.csv(file.choose(), sep=",", header=T, stringsAsFactors=F)
str(crime)
crime[1:5,1:8]
```

## Kormaps 한글 인코딩작업
```{r kormaps encoding}
korpopmap1@data$name
Encoding(names(korpopmap1))<-"UTF-8"
Encoding(korpopmap1@data$name)<-"UTF-8"
Encoding(korpopmap1@data$행정구역별_읍면동)<-"UTF-8"
Encoding(names(korpopmap2))<-"UTF-8"
Encoding(korpopmap1@data$name)<-"UTF-8"
Encoding(korpopmap1@data$행정구역별_읍면동)<-"UTF-8"
Encoding(names(korpopmap3))<-"UTF-8"
Encoding(korpopmap1@data$name)<-"UTF-8"
Encoding(korpopmap1@data$행정구역별_읍면동)<-"UTF-8"
ZZZ <- data.table(korpopmap1@data)
korpopmap1@data$name

```
###  Data Refining
```{r}
korpopmap1$name
colnames(crime)
names(crime)<-gsub(' ','',names(crime))
# install.packages(("taRifx"))
library(taRifx)
chnum <- function(x){
  x<-gsub("-",0,x)
  x<-destring(x)
  return(x)
}
crime_2 <- as.data.frame(lapply(crime[,3:90],chnum))
crime[,3:90] <-crime_2
crime_2[1:5,1:88]
```

## column 이름 Kormaps와 동일하게 작업
```{r column kormaps}
#install.packages("dplyr")
library(dplyr)

kk1<- crime %>% select(starts_with("경기")) %>% rowSums() %>% as.data.frame()
kk2<- crime %>% select(starts_with("강원")) %>% rowSums() %>% as.data.frame()
kk3<- crime %>% select(starts_with("충북")) %>% rowSums() %>% as.data.frame()
kk4<- crime %>% select(starts_with("충남")) %>% rowSums() %>% as.data.frame()
kk5<- crime %>% select(starts_with("전북")) %>% rowSums() %>% as.data.frame()
kk6<- crime %>% select(starts_with("전남")) %>% rowSums() %>% as.data.frame()
kk7<- crime %>% select(starts_with("경북")) %>% rowSums() %>% as.data.frame()
kk8<- crime %>% select(starts_with("경남")) %>% rowSums() %>% as.data.frame()
kk9<- crime %>% select(starts_with("제주")) %>% rowSums() %>% as.data.frame()

tn_crime<-cbind(crime[,4:10],kk1,kk2,kk3,kk4,kk5,kk6,kk7,kk8,kk9)
colnames(tn_crime)<-c("서울특별시","부산광역시","대구광역시","인천광역시","광주광역시",
                     "대전광역시","울산광역시","경기도","강원도","충청북도","충청남도",
                     "전라북도","전라남도","경상북도","경상남도","제주특별자치도")


```
## 행과 열 전치작업
```{r t(tn_crime)}
tn_crime <- t(tn_crime)
tn_crime <- data.frame(tn_crime)
tn_crime
```

## 필요없는 부분 삭제
```{r}
a <- unlist(crime[,2], use.names=FALSE)
a
colnames(tn_crime) <- a
tn_crime
```

## Korpopmap1 지도에 데이터 대입하기
```{r}
korpopmap1@data <- cbind(korpopmap1@data,tn_crime[1:38])
mymap <- korpopmap1
mypalette <- colorNumeric(palette = "Oranges",domain = mymap@data$교통범죄)
mypopup <- paste0(mymap$name,"교통범죄발생 수:",mymap@data$교통범죄)
leaflet(mymap) %>%
  addTiles() %>%
  addPolygons(stroke=FALSE,
              smoothFactor = 0.2,
              fillOpacity = 1,
              popup=mypopup,
              color= ~mypalette(mymap@data$교통범죄))
```

## Heatmap 작성하기
```{r heatmap}
tn_crime <- t(tn_crime)

crime_matrix <- data.matrix(tn_crime)
crime_heatmap <- heatmap(crime_matrix, Rowv=NA, Colv=NA, col=cm.colors(256), scale="column", margin=c(3,3))
library(RColorBrewer)
crime_heatmap <- heatmap(crime_matrix, main = "지역별 범죄", Rowv=NA, Colv=NA, col=brewer.pal(9, "Reds"), scale="column", margin=c(3,3))

```

##계층적 군집분석(hclust 이용)
```{r}
#변수간의 거리 구하기
d1 = dist(tn_crime)
as.matrix(d1)

#표준화하기
crime_scale <- scale(tn_crime)
d2 <- dist(crime_scale)
as.matrix(d2)

#계층적 군집화 실시
fit.average = hclust(d2,method = "average") #거리계산은 평균연결법로 설정
plot(fit.average, hang = -1,cex = 0.8, main = "Average Linkage Clustering")


#군집수 정하기
#install.packages("NbClust")
library(NbClust)

nc = NbClust(crime_scale, distance = "euclidean", 
             min.nc = 2, max.nc = 15, method = "average") 
# min.nc, max.nc : 군집의 수를 2~15로 한정하여 추천 받겠다.
# method는 유클리드 거리계산 방법 중 평균거리 계산법을 사용하겠다

#찾은 군집수대로 분류하기
clusters1 = cutree(fit.average, k = 3)
table(clusters1) 

#군집 시각화
plot(fit.average, hang = -1, cex = .8, main = "Average Linkage Clustering")
rect.hclust(fit.average, k = 3)  

```



##비계층적 군집분석(kmeans 이용)
```{R}
#패키지 설치
#install.packages("graphics")
library(graphics)



#클러스터를 3개 설정
km3 <- kmeans(tn_crime, 3)
km3

#k의 변화에 따른 withinss의 변화
with <- c()
for(i in 1:10) {
  with[i] <- sum(kmeans(tn_crime, i)$withinss)
}
plot(1:10,with,type="b",xlab="Numbers of Cluster",ylab = "Within group Sum of Square")

#k의 변화에 따른 betweenss의 
bet <- c()
for(i in 1:10) {
  bet[i] <- kmeans(tn_crime,i)$betweenss
}
plot(1:10,bet,type="b",xlab = "Numbers of Cluster",ylab = "between group Sum of Square")

#k 변화에 따른 정확도의 변화
bet_ss <- c()
for(i in 1:10) { 
  kms <- kmeans(tn_crime,i) 
  bet_ss[i] <- round(kms$betweenss/kms$totss*100,1)
}
y_name <- paste("between_ss","\n","/","\n","total_ss",collapse="")
par(oma=c(0,1,0,0))
par(mgp=c(1,0.1,0))
plot(1:10,bet_ss,type="b",xlab="Numbers of Cluster",ylab = y_name, ylim=c(1,100),las=1)
